---
title: "Mario"
author: "Mario Martínez Guillén"
date: "2025-12-28"
output: html_document
---

```{r setup, include=FALSE}
knitr::opts_chunk$set(echo = TRUE)
```

# Seleccionar función adecuada

Primero cargo el paquete `tuneR` para poder importar los archivos MP3 como objetos wave.

Me voy a encargar de que mis canciones estén normalizadas, que sean monocanal y que duren 1:30.

```{r}
pacman::p_load(tuneR)


audio <- readMP3("reggae/Alborosie - Come My Way ｜ Official Music Video [fisbNNnKURY].mp3")

# Mono  y Norm

audio <- mono(audio, which = "both")
audio <- normalize(audio)

#Duracion

audio <- extractWave(audio, from = 0, to = 90, xunit = "time")

```

Voy a calcular la energía media

```{r}
x <- audio@left

# Recomendado: quitar DC offset (restar la media)
x <- x - mean(x)

# Autocorrelación en lag 0: energía promedio
phi0 <- mean(x^2)

phi0

```
Y comparo usando la función `acf` 

```{r}
# Autocovarianza (equivale a autocorrelación no normalizada, con media quitada)
acv <- acf(audio@left, plot = FALSE, type = "covariance")

phi0_acf <- as.numeric(acv$acf[1])  # lag 0
phi0_acf
```
Las dos maneras sirven así que eligo la más cómoda que es usar la función ya definida


Vamos a crear ahora un chunk que lea las canciones, calcule sus energías medías, y lo vaya guardando en un dataframe.

# Programa en sí

### Limpiamos

```{r}
rm(list = ls())
```


## Paquetes

```{r}
pacman::p_load(tuneR,dplyr,tidyverse,tidyr)
```


## Función que importa los mpr a wave en el formato que queremos

```{r}
importar_audio <- function(path){
  require(tuneR)
  w <- readMP3(path)

  # Mono  y Norm
  
  w <- mono(w, which = "both")
  w <- normalize(w)
  
  #Duracion
  
  w <- extractWave(w, from = 0, to = 90, xunit = "time")

  return(w)
}
```

## Importar los datos

```{r}
names_files <- list.files(path="reggae/")
paths       <- paste0("reggae/",names_files)
songs_list  <- list()

for(path in paths) {
  songs_list <- append(songs_list,importar_audio(path = path))
}

```

## Calcular valores y guardarlos en un dataframe

```{r}
avg_energy <- c()
avg        <- c()

for (song in songs_list) {
  sound      <- song@left
  
  acv        <- acf(sound, plot = FALSE, type = "covariance", lag.max = 0)
  
  avg_energy <- c(avg_energy,as.numeric(acv$acf[1]))
}
rm(acv) #quitamos esto de la memoria que ya no nos sirve


features <- data.frame(avg_energy = avg_energy)
features <- features %>% mutate(label = "reggae")

```

## Exportar a csv

```{r}

```

